【裁判字號】    89,交上易,2099
【裁判日期】    890706
【裁判案由】    公共危險等
【裁判全文】
臺灣高等法院臺中分院刑事判決          民國八十九年度交上易字第二○九九號
    上  訴  人  臺灣彰化地方法院檢察署檢察官
    被      告  甲○○
右上訴人因被告公共危險案件，不服臺灣彰化地方法院八十九年度交易字第六五號，
中華民國八十九年七月六日第一審判決（起訴案號：臺灣彰化地方法院檢察署八十九
年度偵字第二五二三號），提起上訴，本院判決如左：
    主      文
上訴駁回。
    理      由
一、本案經本院審理結果，認第一審判決被告甲○○公共危險部分無罪，並無不當，
    應予維持，並引用第一審判決書記載之理由（如附件）。
二、被告甲○○駕車肇事後，其呼氣酒精濃度測試值為○‧二四毫克，並未超過道路
    交通安全規則第一百十四條第二款所定之每公升○‧二五毫克標準，到場處理之
    警員蔡卯生於原審並作證，被告應訊時講話仍很清楚，並無酒醉態樣等語，是被
    告雖有飲酒，但尚無證據足資證明其不能為安全駕駛，原審以被告之行為尚與刑
    法第一百八十五條之三之公共危險罪構成要件不符，而予無罪諭知，並無不合，
    檢察官上訴意旨以被告酒精濃度測試值達○‧二四毫克，推論被告飲酒後已達不
    能安全駕駛之程度，指摘原判決不當，尚非可取，其上訴為無理由，應予駁回。
三、據上論斷，應依刑事訴訟法第三百七十三條、第三百六十八條，判決如主文。
本案經檢察官吳經綸到庭執行職務。
中      華      民      國    八十九     年     十      月    三十一    日
                                  臺灣高等法院臺中分院刑事第二庭
                                        審判長法  官  羅  禮  政
                                              法  官  蔡  聰  明
                                              法  官  陳  欣  安
右正本證明與原本無異。
不得上訴。
                                              書記官  陳  秀  真
中      華      民      國    八十九     年     十一    月      一      日
                                                                        Ｃ
臺灣彰化地方法院刑事判決                          八十九年度交易字第六五號
    公  訴  人  臺灣彰化地方法院檢察署檢察官
    被 告  甲○○  男二十四歲（民國○○○年○月○日生）
                        住南投縣名間鄉新光村大廈巷三十一號
                        居彰化縣彰化市○○里○○街二０九號
                        身分證統一編號：Ｍ一二八二七五號
右列被告因過失傷害案件，經檢察官提起公訴（八十九年度偵字第二五二三號），本
院判決如左：
    主      文
甲○○被訴公共危險部分無罪；被訴過失傷害部分不受理。
    理      由
一、無罪部分：
（一）公訴意旨略以：被告甲○○於民國八十八年十一月三十日凌晨零時許與友人飲
      酒後，駕駛Ａ六─二八二七號自用小客車，沿彰化縣花壇鄉○○路由南往北方
      向行駛，凌晨零時四十五許途經中山路與學前路交岔路口時，因酒後不能安全
      注意，而未留意車輛及閃光號誌之警示，注意路況，隨時為停車之準備，致煞
      車不及而撞上正由西向東方向跨越中山路行駛之乙○○所駕駛ＡＷ─九九○八
      號自用小客貨車，乙○○因而受有頭部外傷併臉部裂傷、胸部挫傷併心肌挫傷
      等傷害（過失傷害部分業經告訴人乙○○撤回告訴，見理由二）。被告肇事後
      ，接受酒精呼氣測試，濃度達每公升Ｏ‧二四毫克，因認被告犯刑法第一百
      八十五條之三之公共危險罪。
（二）訊據被告坦承有於前揭時間與五、六位朋友吃了二鍋薑母鴨，及與乙○○駕駛
      之自用小客貨車發生車禍，惟否認有公共危險犯行，辯稱是乙○○由十字路口
      出來，看到時已來不及煞車才撞上的，吃薑母鴨對駕車並無影響等語。
（三）公訴人認被告有右揭公共危險犯行，係以被告於肇事後所做酒精呼氣測試濃
      度高達每公升Ｏ‧二四毫克，有被告酒精測試紀錄單在卷可考，而呼氣中酒精
      濃度若達每公升Ｏ‧二三八至Ｏ‧四七六毫克，對人會產生興奮，或鎮靜，肌
      肉協調能力受損，反應遲鈍等症狀，被告因酒後產生上述症狀而不能確實遵守
      道路交通安全規則，以致肇事，為其論據。惟查，本件被告為警查獲時經警測
      得吐氣所含酒精濃度為每公升０．二四毫克，固有酒精測試紀錄單在卷可憑，
      但尚未違反道路交通安全規則第一百十四條第二款汽車駕駛人飲酒後其吐氣所
      含酒精成份超過每公升０．二五毫克以上者，不得駕車之規定，且與法務部法
      ８８檢字第００一六六九號函示參考德國、美國之認定標準，對於吐氣中所含
      酒精濃度已達每公升０．五五毫克以上者，肇事率為一般正常人之十倍，認為
      已達不能安全駕駛之標準，亦屬有間，是被告已否達刑法第一百八十五條之三
      所謂不能安全駕駛之程度，並非無疑，而本件車禍發生時，被告係行駛在雙向
      六車道之中山路（省道台一線），乙○○則係由未劃分車道之光明路欲穿越中
      山路往雙向二車道之學前路行駛，且時值深夜，紅綠燈已轉換為閃光號誌，此
      觀卷附道路交通事故調查報告表即明，乙○○未停讓行駛省道台一線之被告先
      行，致發生車禍，顯係肇事主因，被告雖於審理自承看到乙○○時已來不及煞
      車才撞上等語，其未注意車前狀況，減速慢行，對車禍同有過失，然當時為深
      夜，人車稀少，且被告行駛在主幹道，衡諸常人習性，於此種情形駕車車速通
      常較其他時間、地點為快，被告行為固屬違規且及過失傷害罪嫌，但尚難因
      此即認係飲酒所致，且被告於發生車禍後，警員蔡卯生予以訊問時，講話仍很
      清楚，並無酒醉態樣或行為，亦無不省人事之情形，業據蔡卯生於本院證述屬
      實，被告駕車當時之精神、行為既無異於常人之處，縱有肇事之情，亦應與一
      般正常人之過失行為同視，要難以此遽斷被告已係不能安全駕駛汽車，再車禍
      既係被告與乙○○二人之過失所肇致，則在無證據佐證被告有其他不能安全駕
      駛之具體行徑時，尚難僅因被告吐氣所含酒精濃度為每公升０．二四毫克及發
      生車禍，遽認其已因飲酒而處於不能安全駕駛之狀態，被告所辯尚堪採信。此
      外，復查無其他積極證據足資證明被告有公共危險犯行，被告犯罪尚屬不能證
      明，自應為無罪之諭知。
二、不受理部分：
（一）、按告訴乃論之罪，告訴人於第一審辯論終結前得撤回其告訴，又告訴經撤回
        者，應諭知不受理之判決，刑事訴訟法第二百三十八條第一項、第三百零三
        條第三款定有明文。
（二）、查本件告訴人乙○○告訴被告於於八十八年十一月三十日凌晨零時四十五分
        許，駕駛Ａ六─二八二七號自用小客車，沿彰化縣花壇鄉○○路由南往北方
        向行駛，途經中山路與學前路交岔路口時，疏未注意，撞上正由西向東方向
        跨越中山路行駛之乙○○所駕駛ＡＷ─九九○八號自用小客貨車，乙○○因
        而受有頭部外傷併臉部裂傷、胸部挫傷併心肌挫傷等傷害，起訴書認係觸犯
        刑法第二百八十四條第一項前段之罪，依同法第二百八十七條前段之規定，
        須告訴乃論，茲告訴人撤回其告訴，依照首開說明，自應諭知不受理之判決
        。
據上論斷，應依刑事訴訟法第三百零一條第一項、第三百零三條第三款判決如主文。
中      華      民      國      八十九      年      七      月    六    日
                                臺灣彰化地方法院交通法庭
                                      法      官  黃  龍  忠
右正本證明與原本無異。
如不服本判決，應於判決送達後十日內，向本院提出上訴狀（須附繕本）。
                                      法院書記官  謝  秋  德
中      華      民      國      八十九      年      七      月   十三   日


司法院資訊處製作；財團法人民間司法改革基金會備份。
